【裁判字號】    98,消債清,85
【裁判日期】    980923
【裁判案由】    清算事件
【裁判全文】
臺灣板橋地方法院民事裁定            98年度消債清字第85號
聲  請  人
即債 務 人  丘佳以原名  丘.
代  理  人  陳昭全律師
相  對  人
即債 權 人  華南商業銀行股份有限公司
法定代理人  戊○○
相  對  人
即債 權 人  上海商業儲蓄銀行股份有限公司
法定代理人  卯○○
相  對  人
即債 權 人  台北富邦商業銀行股份有限公司
法定代理人  辰○○
相  對  人
即債 權 人  國泰世華商業銀行股份有限公司
法定代理人  丙○○
相  對  人
即債 權 人  荷商荷蘭銀行股份有限公司
法定代理人  寅○○
相  對  人
即債 權 人  渣打國際商業銀行股份有限公司
法定代理人  子○○
相  對  人
即債 權 人  香港商香港上海豐銀行股份有限公司
法定代理人  庚○○
相  對  人
即債 權 人  臺灣新光商業銀行股份有限公司
法定代理人  乙○○
相  對  人
即債 權 人  遠東國際商業銀行股份有限公司
法定代理人  己○○
相  對  人
即債 權 人  元大商業銀行股份有限公司
法定代理人  巳○○
相  對  人
即債 權 人  玉山商業銀行股份有限公司
法定代理人  丑○○
相  對  人
即債 權 人  萬泰商業銀行股份有限公司
法定代理人  丁○○
相  對  人
即債 權 人  台新國際商業銀行股份有限公司
法定代理人  甲○○
相  對  人
即債 權 人  大眾商業銀行股份有限公司
法定代理人  辛○○
相  對  人
即債 權 人  日盛國際商業銀行股份有限公司
法定代理人  壬○
相  對  人
即債 權 人  中國信託商業銀行股份有限公司
法定代理人  癸○○○○
上列當事人因消費者債務清理事件聲請清算，本院裁定如下：
    主  文
債務人丘佳以自中華民國九十八年九月二十三日下午四時起開始
清算程序，並同時終止清算程序。
聲請程序費用新臺幣壹仟元由聲請人負擔。
    理  由
一、按法院開始清算程序之裁定，應載明其年、月、日、時，並
    即時發生效力；債務人之財產不敷清償清算程序之費用時，
    法院應裁定開始清算程序，並同時終止清算程序，消費者債
    務清理條例第83條第1 項、第85條第1 項分別定有明文。
二、本件債務人主張：其有不能清償債務之情事，前已提出債權
    人清冊，以書面向最大債權金融機構請求共同協商債務清償
    方案，惟協商不成立。又債務人名下並無財產。債務人復未
    經法院裁定開始更生程序或許可和解或宣告破產，爰向本院
    聲請清算等語。經查：債務人所主張之上開事實，業據提出
    戶籍謄本、前置協商不成立通知書、債權人清冊、財政部臺
    北市國稅局95至97年度綜合所得稅各類所得資料清單、財政
    部臺北市國稅財產歸屬資料清單、勞工保險投保資料表等為
    證。此外，本件又查無債務人有消費者債務清理條例第6 條
    第3 項、第8 條或第82條第2 項所定駁回清算聲請之事由存
    在，則債務人聲請清算，應屬有據。再查，債務人並無任何
    財產乙節，有聲請人所提出之財產及收入狀況說明書及財政
    部臺北市國稅局財產歸屬資料清單可稽，足認債務人之財產
    應不敷清償清算程序之費用，爰依上開規定裁定開始本件清
    算程序，並同時終止清算程序。
中    華    民    國    98    年    9     月    23    日
              民事第一庭    法      官  黃信滿
上為正本係照原本作成
開始清算程序之裁定不得抗告，如不服同時終止清算程序之裁定
，應於裁定送達後10日內，以書狀向本院提出抗告，並繳納抗告
費新臺幣1千元。
中    華    民    國    98    年    9     月    23    日
                            書  記  官  林月蓉


司法院資訊處製作；財團法人民間司法改革基金會備份。
